臺灣桃園地方法院民事裁定　　　　　 99年度消債更字第197號
聲　請　人
即　債務人　陳婷婷
代　理　人　李宏文律師
上列當事人因消費者債務清理事件聲請更生，本院裁定如下：
    主  文
聲請人陳婷婷自中華民國一百年二月二十五日下午十二時起開始
更生程序。
命司法事務官進行本件更生程序。
    理  由
一、按法院開始更生程序之裁定，應載明其年、月、日、時，並
    即時發生效力。次按，法院裁定開始更生或清算程序後，得
    命司法事務官，進行更生或清算程序，必要時，得選任律師
    、會計師或其他適當之自然人或法人一人為監督人或管理人
    。消費者債務清理條例第45條第1 項、第16條第1 項分別定
    有明文。
二、聲請人即債務人聲請略以：聲請人前曾於民國95年5 月間依
    照中華民國銀行公會會員辦理消費金融案件無擔保債務協商
    機制與日盛國際商業銀行股份有限公司成立協商，協商條件
    為80期，利率0%，每月繳付新台幣（下同）14,712元。因聲
    請人原任職於御和園商務汽車旅館，每月薪資22,000元，由
    原配偶支出家庭生活費用，原可勉力償還。詎料，聲請人於
    95年7月離職，原配偶亦無法協助還款，故不得不於95年8月
    毀諾。聲請人無法繼續履行原協商條件，顯係因非可歸責於
    己之事由致履行有重大困難，且其無擔保或無優先權之債務
    總額未逾1,200 萬元，復未經法院裁定開始清算程序或宣告
    破產，爰請求准予裁定開始更生等語。
三、經查，聲請人所主張之上開事實，業據提出財產及收入狀況
    說明書、財團法人金融聯合徵信中心當事人綜合信用報告--
    債務清理條例前置協商專用債權人清冊、全國財產稅總歸戶
    財產查詢清單、財政部臺灣省北區國稅局綜合所得稅各類所
    得資料清單、薪資明細、電費收據、瓦斯收據、房屋租賃契
    約書、全戶戶籍謄本、勞保投保資料、本院執行命令、受扶
    養人顏淑花戶籍謄本及桃園縣政府地方稅務局財產歸屬清單
    資料暨綜合所得稅各類所得資料清單等為證，核無不實。次
    查，聲請人於95年6 月間依中華民國銀行公會會員辦理消費
    金融案件無擔保債務協商機制與最大債權金融機構日盛國際
    商業銀行股份有限公司成立協商，協商條件分為80期，利率
    0%，每月繳付14,712元，亦有日盛國際商業銀行股份有限公
    司提出之協議書在卷足憑。又聲請人陳稱因離職，原配偶亦
    無法協助支出生活費用，已無法負擔上開協商金額，因而毀
    諾之情，有勞工保險被保險人投保資料表（明細）在卷可參
    ，可認為真，是聲請人無法續為履行，可認符合消費者債務
    清理例第151 條第5 項「因不可歸責於己之事由，至履行顯
    有重大困難」之規定。末依聲請人所提出之桃園縣政府地方
    稅務局全國財產稅總歸戶財產查詢清單所載，聲請人名下亦
    別無其他財產可供清償所欠債務。綜上所述，堪認本件聲請
    人確有不能清償債務之情事。此外，本件又查無聲請人有消
    費者債務清理條例第6 條第3 項、第8 條或第46條各款所定
    駁回更生聲請之事由存在，則聲請人聲請更生，應屬有據，
    並依首揭規定命司法事務官進行本件更生程序，爰裁定如主
    文。
中    華    民    國   100    年    2     月    22    日
                    民事第一庭  法  官  范明達
上為正本係照原本作成。
本件不得抗告。
本裁定已於100年2月25日下午12時公告。
中    華    民    國   100    年    2     月    22    日
                                書記官  李心怡